【裁判字號】    98,審訴,2280
【裁判日期】    980806
【裁判案由】    毒品危害防制條例
【裁判全文】
臺灣高雄地方法院宣示判決筆錄        98年度審訴字第2280號
公  訴  人  臺灣高雄地方法院檢察署檢察官
被      告  甲○○
指定辯護人  本院公設辯護人黃文德
上列被告因98年度審訴字第2280號毒品危害防制條例案件，經檢
察官提起公訴（起訴案號：臺灣高雄地方法院檢察署檢察官98年
度毒偵字第2097、2701號），本院合議庭裁定由受命法官獨任行
簡式審判程序，復經檢察官聲請法院改依協商程序而為判決，本
院認為適當進行協商判決程序，於中華民國98年8 月6 日上午10
時在本院刑事第十法庭宣示判決，以代判決書，出席職員如下：
        法  官  莊珮吟
        書記官  黃勤涵
        通  譯  陳亮足
法官起立朗讀判決主文、犯罪事實要旨、處罰條文、附記事項，
及告以上訴限制、期間並提出上訴狀之法院，且諭知記載其內容
：
一、主文：
    甲○○施用第一級毒品，處有期徒刑捌月。又施用第一級毒
    品，處有期徒刑捌月。又施用第二級毒品，處有期徒刑肆月
    。應執行有期徒刑壹年伍月。
二、犯罪事實要旨：
    甲○○前因施用毒品，經送強制戒治後，於民國91年12月19
    日因停止戒治釋放付保護管束，於92年2 月24日保護管束期
    滿，停止執行之處分未經撤銷視為執行完畢，且該次犯行並
    經法院分別判處有期徒刑10月、5 月，並經定其應執行之刑
    為有期徒刑1 年2 月確定，復因偽造文書案件，經法院判處
    有期徒刑4 月確定，嗣前3 罪再合併定其應執行之刑為有期
    徒刑1 年5 月；復旋於92年3 、4 月間，再連續犯施用第一
    級毒品及持有第二級毒品之毒品危害防制條例等案件，經法
    院分別判處有期徒刑1 年2 月、6 月，並經定其應執行之刑
    為有期徒刑1 年6 月確定，以上各罪接續執行，於92年4 月
    24日入監服刑，於94年10月14日第1 次縮短刑期假釋付保護
    管束（原定之保護管束期滿日為95年7 月12日）。復於前開
    第1 次假釋期間中，因施用第一級毒品之毒品危害防制條例
    （下稱第1 罪）及詐欺案件（下稱第2 罪），經法院分別判
    處有期徒刑6 月、5 月確定；及因猶犯施用第一、二級毒品
    之毒品危害防制條例案件（下稱第3 、4 罪），經法院分別
    判處有期徒刑9 月、6 月，並經定其應執行之刑為有期徒刑
    1 年1 月確定；另因犯2 次竊盜罪（下稱第5 、6 罪），經
    法院各判處有期徒刑3 月確定；繼因再犯6 次竊盜罪（下稱
    第7 至12罪），經法院分別判處有期徒刑3 月5 罪及有期徒
    刑7 月，並經定其應執行之刑為有期徒刑1 年8 月確定；復
    因竊盜案件（下稱第13罪），經法院判處有期徒刑8 月減為
    有期徒刑4 月確定。前開第1 次假釋亦因前開第1 罪遭撤銷
    ，而自95年11月27日入監執行殘刑（殘刑8 月又28日，指揮
    書日期為95年11月27日起至96年8 月23日止），嗣前開第1
    至12罪於96年7 月16日均因適用中華民國九十六年罪犯減刑
    條例之結果，分別減各該宣告刑二分之一，且第1 罪與第2
    罪，再經合併定其應執行之刑為有期徒刑4 月（指揮書日期
    為96年8 月24日起至96年12月13日止）；另第3 至12罪，則
    與第13罪，經合併定其應執行之刑為有期徒刑1 年8 月（指
    揮書日期為96年12月14日起至98年8 月13日），於97年12月
    19日第2 次縮短刑期假釋付保護管束（原定之保護管束期滿
    日為98年7 月4 日，不構成累犯）。詎不知悔改，竟於保護
    管束期間中，分別為下述犯行：
(一)基於施用第一級毒品海洛因之犯意，於98年3 月18日某時，
    在高雄榮民總醫院廁所內，以點菸方式，施用第一級毒品海
    洛因1 次。
(二)另萌施用第一級毒品海洛因、第二級毒品甲基安非他命之犯
    意，於98年4 月13日某2 時點，亦在高雄榮民總醫院廁所內
    ，分別以點菸、燒烤方式，施用第一級毒品海洛因、第二級
    毒品甲基安非他命各1 次。
三、處罰條文：
    毒品危害防制條例第10條第1 項、第2 項，刑法第11條前段
    、第51條第5 款。
四、附記事項：
    無。
五、協商判決除有刑事訴訟法第454 條之4 第1 項第1 款於本訊
    問程序終結前，被告撤銷協商合意或檢察官撤回協商聲請者
    ；第2 款被告協商之意思非出於自由意志者；第4 款被告所
    犯之罪非第455 條之2 第1 項所定得以協商判決者；第6 款
    被告有其他較重之裁判上一罪之犯罪事實者；第7 款法院認
    應諭知免刑或免訴、不受理者情形之一，及違反同條第2 項
    「法院應於協商合意範圍內為判決；法院為協商判決所科之
    刑，以宣告緩刑或2 年以下有期徒刑、拘役或罰金為限」之
    規定者外，不得上訴。
六、如有前述得上訴情形而不服本判決，得自收受判決（即以本
    宣示判決筆錄代之）送達之日起10日內，向本院提出上訴書
    狀，並應敘述具體理由，如未敘述上訴理由者，應於上訴期
    間屆滿後20日內補提理由書狀於本院（均須按他造當事人之
    人數附繕本）「切勿逕送上級法院」。
中    華    民    國    98    年    8     月    6     日
                  臺灣高雄地方法院刑事第十庭
                              書記官  黃勤涵
                              法  官  莊珮吟
以上正本證明與原本無異。
如不服本判決應於收受本判決後10日內向本院提出上訴書狀，並
應敘述具體理由，如未敘述上訴理由者，應於上訴期間屆滿後20
日內補提理由書狀於本院（均須按他造當事人之人數附繕本）「
切勿逕送上級法院」。
中    華    民    國    98    年    8     月    6     日
                              書記官  黃勤涵
◎附錄本案所犯法條：
《毒品危害防制條例第10條》
施用第一級毒品者，處6 月以上5 年以下有期徒刑。
施用第二級毒品者，處3 年以下有期徒刑。


司法院資訊處製作；財團法人民間司法改革基金會備份。
